fr: Niveau de rembourrage: Amorti extra-épais; Amorti épais; Amorti léger; Amorti moyen; Sans amorti; Amorti ciblé; Amorti ultra-léger; Autre
bg-BG: Ниво на омекотяване: Много дебело омекотяване; Дебело омекотяване; Леко омекотяване; Средно омекотяване; Без омекотяване; Целево омекотяване; Ултралеко омекотяване; Други
sv: Dämpningsnivå: Extra kraftig dämpning; Kraftig dämpning; Lätt dämpning; Mediumdämpning; Ingen dämpning; Riktad dämpning; Ultralätt dämpning; Övrigt
fi: Pehmustustaso: Erittäin vahva pehmuste; Vahva pehmuste; Kevyt pehmuste; Keskivahva pehmuste; Ei pehmustetta; Kohdennettu pehmuste; Erittäin kevyt pehmuste; Muu
ro-RO: Nivel de amortizare: Amortizare foarte intensă; Amortizare intensă; Amortizare ușoară; Amortizare medie; Fără amortizare; Amortizare direcționată; Amortizare ultraușoară; Altele
nl: Dempingsniveau: Extra zware demping; Zware demping; Lichte demping; Medium demping; Geen demping; Gerichte demping; Ultralichte demping; Overig
en: Cushioning level: Extra heavy cushion; Heavy cushion; Light cushion; Medium cushion; No cushion; Targeted cushion; Ultralight cushion; Other
el: Επίπεδο απορρόφησης κραδασμών: Πολύ βαριά ενίσχυση; Βαριά ενίσχυση; Ελαφριά ενίσχυση; Μεσαία ενίσχυση; Χωρίς ενίσχυση; Στοχευμένη ενίσχυση; Υπερελαφριά ενίσχυση; Άλλο
vi: Mức độ đệm: Lớp đệm cực dày; Lớp đệm dày; Lớp đệm mỏng; Lớp đệm trung bình; Không có đệm; Lớp đệm chuyên biệt; Lớp đệm siêu mỏng; Khác
sl-SI: Stopnja oblazinjenja: Zelo močno blaženje; Močno blaženje; Rahlo blaženje; Srednje blaženje; Brez blaženja; Ciljno blaženje; Zelo rahlo blaženje; Drugo
pt-PT: Nível de amortecimento: Amortecimento extra pesado; Amortecimento pesado; Amortecimento leve; Amortecimento médio; Sem amortecimento; Amortecimento direcionado; Amortecimento ultraleve; Outro
tr: Yastıklama seviyesi: Ekstra yoğun yastıklama; Yoğun yastıklama; Hafif yastıklama; Orta yastıklama; Yastıklamasız; Bölgesel yastıklama; Ultra hafif yastıklama; Diğer
zh-TW: 緩衝等級: 特厚緩衝; 厚緩衝; 輕量緩衝; 中等緩衝; 無緩衝; 重點緩衝; 超輕量緩衝; 其他
es: Nivel de amortiguación: Amortiguación extragruesa; Amortiguación gruesa; Amortiguación ligera; Amortiguación media; Sin amortiguación; Amortiguación localizada; Amortiguación ultraligera; Otro
nb: Dempingsnivå: Ekstra tykk demping; Tykk demping; Lett demping; Middels demping; Ingen demping; Målrettet demping; Ultralett demping; Annet
hr-HR: Razina amortizacije: Iznimno debelo podstavljeno; Debelo podstavljeno; Lagano podstavljeno; Srednje podstavljeno; Bez podstave; Ciljano podstavljeno; Iznimno lagano podstavljeno; Ostalo
da: Støddæmpningsniveau: Ekstra kraftig stødabsorbering; Kraftig stødabsorbering; Let stødabsorbering; Medium stødabsorbering; Ingen stødabsorbering; Målrettet stødabsorbering; Ultralet stødabsorbering; Andet
de: Dämpfungsgrad: Extrastarke Dämpfung; Starke Dämpfung; Leichte Dämpfung; Mittlere Dämpfung; Ohne Dämpfung; Gezielte Dämpfung; Ultraleichte Dämpfung; Sonstige
it: Livello di ammortizzazione: Ammortizzazione extra pesante; Ammortizzazione pesante; Ammortizzazione leggera; Ammortizzazione media; Senza ammortizzazione; Ammortizzazione mirata; Ammortizzazione ultraleggera; Altro
ko: 쿠셔닝 수준: 엑스트라 헤비 쿠션; 헤비 쿠션; 라이트 쿠션; 미디엄 쿠션; 쿠션 없음; 타깃 쿠션; 초경량 쿠션; 기타
ru: Уровень амортизации: Экстрасильная амортизация; Сильная амортизация; Легкая амортизация; Средняя амортизация; Без амортизации; Зонированная амортизация; Ультралегкая амортизация; Другое
pt-BR: Nível de amortecimento: Amortecimento extrapesado; Amortecimento pesado; Amortecimento leve; Amortecimento médio; Sem amortecimento; Amortecimento direcionado; Amortecimento ultraleve; Outro
ja: クッション性レベル: エクストラヘビークッション; ヘビークッション; ライトクッション; ミディアムクッション; クッションなし; ターゲットクッション; ウルトラライトクッション; その他
pl: Poziom amortyzacji: Bardzo duża amortyzacja; Duża amortyzacja; Lekka amortyzacja; Średnia amortyzacja; Brak amortyzacji; Amortyzacja strefowa; Ultralekka amortyzacja; Inne
zh-CN: 缓冲等级: 特厚缓冲垫; 厚缓冲垫; 轻薄缓冲垫; 中等缓冲垫; 无缓冲垫; 重点缓冲垫; 超轻缓冲垫; 其他
th: ระดับของระบบรองรับแรงกระแทก: นุ่มพิเศษมาก; นุ่มมาก; นุ่มเล็กน้อย; นุ่มปานกลาง; ไม่เสริมความนุ่ม; นุ่มเฉพาะจุด; นุ่มเบาบางพิเศษ; อื่นๆ
hu: Párnázás szintje: Extra erős párnázottság; Erős párnázottság; Könnyű párnázottság; Közepes párnázottság; Nincs párnázottság; Célzott párnázottság; Ultrakönnyű párnázottság; Egyéb
sk-SK: Úroveň tlmenia: Extra silné tlmenie; Silné tlmenie; Ľahké tlmenie; Stredné tlmenie; Bez tlmenia; Cielené tlmenie; Ultraľahké tlmenie; Iné
cs: Úroveň tlumení: Extra silné tlumení; Silné tlumení; Lehké tlumení; Střední tlumení; Bez tlumení; Cílené tlumení; Ultralehké tlumení; Ostatní
lt-LT: Paminkštinimo lygis: Ypač storas paminkštinimas; Storas paminkštinimas; Plonas paminkštinimas; Vidutinis paminkštinimas; Be paminkštinimo; Tikslinis paminkštinimas; Ypač plonas paminkštinimas; Kita